# 新租赁准则的衔接问题

提问人：lss643 淑珊 时间：2022-09-08 15:49:59
陈版主和各位大佬们，现在做一个并购项目，该公司有许多使用权资产，诸多涉及到新旧租赁准则的衔接问题，问题详情如下，望各位老师们指点迷津：情况：合同 1 为2019.10.01至2021.9.30 ，合同 2 在 2021 年10.1至 2024 年9.30，两合同租赁标的、租赁价格、支付方式等均未变更（即租赁期结束后正常续签合同），是否可视为同一个合同处理？企业账面是将2020.10.1、以及2021.10.1、2022.10.1、2023.10.1的付款额折现至 2021 年 1 月 1 日（在这里我其实没有明白 2020 年那一笔怎么会折现到 2021 年 1 月 1 日）作为租赁负债。我的理解将其视为两个租赁，合同 1 由于在首次执行日（2021.1.1）距离租赁结束日只有 9 个月，视为短期租赁，按照平均摊销到每个月，合同 2 视为另外一个合同，于是不存在新老准则的衔接问题：
我的问题：
①合同 1 、 2 是否可以视为一个合同？
②如可以，企业的账务处理是否有误?如有误，请大佬们指点一下正确折现方式，或推荐案例我自己去悟
③如不可，请问我的理解是否可以？
屏幕截图 2022-09-08 153429.png
(47.53 KB, 下载次数: 21)
2022-9-8 15:49 上传

回答人：chenyiwei
这个问题需要考虑的是在首次执行日如何合理确定“租赁期”，即除了在首次执行日（2021.1.1）原有的合同约定的租赁期（至2021.9.30）以外，该租赁有无续租选择权，或者基于某些经济性因素，可以合理确定租赁期满后将会续租。在考虑这些续租因素的基础上，合理确定首次执行日的剩余租赁期。如果在首次执行日即可合理预期在租赁期满后将会续租，则应把两者作为一项整体的租赁处理，而不是两个独立的租赁合同。这种情况下，对合同 1 不能采用简化的短期租赁处理。